【裁判字號】    90,上易,2373
【裁判日期】    900725
【裁判案由】    竊盜
【裁判全文】
臺灣高等法院刑事判決                  九十年度上易字第二三七三號
    上  訴  人
    即  被  告  乙○○
右上訴人，因竊盜案件，不服臺灣台北地方法院，九十年度易字第九二四號，中華民
國九十年六月十一日第一審判決（起訴案號：臺灣台北地方法院檢察署九十年度偵字
第四三０九號）提起上訴，本院判決如左：
    主      文
上訴駁回。
    事      實
一、乙○○前因竊盜案件，於民國八十四年十二月二十日經臺灣台北地方法院判處有
    期徒刑三月；嗣經本院於八十五年二月十五日上訴駁回，緩刑三年確定；猶不知
    悛悔，意圖為自己不法之所有，於九十年二月十五日十七時四十五分許，在台北
    市○○路一二五巷十三號甲○○○內，乘店員不注意之際，竊取紅酒一瓶（新台
    幣二百十五元），得手後，藏置於身上所著長褲右前口袋中；迨走出收銀機櫃檯
    後，為該超市便衣保安人員林愷鈴發現報警查獲。
二、案經臺北市政府警察局萬華分局報請臺灣臺北地方法院檢察署偵查聲請簡易判決
    處刑。原審改依通常程序審理。
    理      由
一、訊據上訴人即被告乙○○（下稱被告）坦承於右揭時、地，將一瓶紅酒放入身上
    所著長褲口袋中，惟矢口否認右開竊盜犯行，辯稱：伊如要偷東西，應是輕薄短
    小，而紅酒很難藏匿；結帳時因為匆促，忘了口袋內尚有一瓶酒；發現後，伊要
    補救，店員不理云云。
二、然查右揭事實，業據當日查獲被告偷竊之證人林愷鈴於警訊時及偵審中指訴甚詳
    ；第查被告於檢察官偵訊供稱：事發當天，伊至超商買東西，替太太慶生，鹽有
    特價，伊拿兩包，一手一包，而將酒放入褲袋，至櫃檯結帳，櫃檯小姐說，鹽須
    和其他東西一起買，才有特價，伊即加買長壽煙，共支付四十六元（鹽三十元、
    煙十六元）云云（詳偵卷第二十三至第二十六頁）；衡情，被告於事發當天，尚
    未加買長壽煙前，至櫃檯結帳時，其手上有鹽二包，褲袋內有紅酒一瓶，已符合
    鹽和其他東西一起買特價之規定，不必另加買長壽煙；是渠於檢察官偵訊時辯稱
    ：至櫃檯結帳，經櫃檯小姐提醒，鹽須和其他東西一起買，始有特價，才加買長
    壽煙，其供詞本身自相矛盾，顯無可採；另查依案發現場監視錄影所拍攝被告行
    竊過程之定格照片觀之，被告當日著長外套，適可遮住長褲口袋，被告長褲口袋
    藏匿紅酒，被告身體外觀很難發現；參以，被告買鹽及長壽煙合計僅四十六元，
    而所拿置入長褲口袋之紅酒單價達二百十五元，而一瓶酒甚為沈重置於長褲口袋
    中，焉有忘懷可能，顯然故意藏匿，被告豈會忘記結帳；足見被告所辯係事後卸
    責之詞，不足採信。此外，並有林愷鈴立據之贓物領據在卷可稽。事證明確，被
    告犯行堪以認定。
三、核被告乙○○所為，係犯刑法第三百二十條第一項普通竊盜罪。
四、原審適用刑法第三百二十條第一項、第四十一條第一項前段、罰金罰鍰提高標準
    條例第一條前段、第二條爰審酌被告犯罪動機、目的、手段、所受之刺激、所生
    之危害暨被告之品行、智識程度及被告犯罪後仍誇詞狡言卸責等一切情狀，量處
    有期徒刑六月，並諭知易科罰金之折算標準，以資懲惕。經核認事用法及量刑，
    均無不當。被告上訴意旨以其年紀漸大，可能有健忘症，並無竊盜意圖求為改判
    無罪，惟查，所稱健忘症並無診斷證明可本。以被告當天穿顯然早有順手牽羊
    行竊預謀，又被告八十四年十二月二十日在超商行竊，此次又在超商犯案，有再
    犯事實，緩刑之宣告亦有不宜。上訴核無理由，應予駁回。
據上論斷，應依刑事訴訟法第三百六十八條，判決如主文。
本案經檢察官陳明光到庭執行職務。
中      華      民      國     九十     年      七      月    二十五    日
                            臺灣高等法院刑事第十八庭
                                審判長法  官  吳      敦
                                      法  官  林  陳  松
                                      法  官  吳  明  峰
右正本證明與原本無異。
不得上訴。
                                      書記官  李  華  安
中      華      民      國     九十     年      七      月    二十五    日
附錄：本案論罪科刑法條全文
刑法第三百二十條第一項：
意圖為自己或第三人不法之所有，而竊取他人之動產者，為竊盜罪，處五年以下有期
徒刑、拘役或五百元以下罰金。


司法院資訊處製作；財團法人民間司法改革基金會備份。
